---
title: "flat_first.Rmd for working package"
output: html_document
editor_options: 
  chunk_output_type: console
---

<!-- Run this 'development' chunk -->
<!-- Store every call to library() that you need to explore your functions -->

```{r development, include=FALSE}
library(testthat)


```



<!--
 You need to run the 'description' chunk in the '0-dev_history.Rmd' file before continuing your code there.

If it is the first time you use {fusen}, after 'description', you can directly run the last chunk of the present file with inflate() inside.
--> 

```{r development-load}
# Load already included functions if relevant
pkgload::load_all(export_all = FALSE)
```



# Creation de la requete SQL qui calcule la somme des precipitations entre deux dates

```{r function-create_sql_requete_calcule_somme}
#' create_sql_requete_calcule_somme
#'
#' @param con Connexion a la base de donnees meteo POSTGIS
#'
#' @return
#' créé la requête demandée dans la base POSTGIS des données météo
#' @export
#'
#' @examples
#' \dontrun{
#' library(RPostgres)
#' config <- yaml::read_yaml("chemin/vers/config.yml")
#' con <- DBI::dbConnect(
#'   Postgres(),
#'   host = config$host,
#'   port = config$port,
#'   user = config$user,
#'   password = config$password,
#'   dbname = config$dbname
#' )
#' create_sql_requete_calcule_somme(con)
#' }

create_sql_requete_calcule_somme <- function(con) {
  fonction_sql <- "
  CREATE OR REPLACE FUNCTION meteo.get_precipitations_par_station(
      date_debut DATE,
      date_fin DATE
  )
  RETURNS TABLE (
      id TEXT,
      altitude INTEGER,
      geometry GEOMETRY,
      somme_precipitations NUMERIC,
      nb_jours_donnees INTEGER,
      nb_jours_periode INTEGER,
      periode_debut DATE,
      periode_fin DATE
  ) AS $$
  BEGIN
      RETURN QUERY
      SELECT 
          s.id,
          CAST(s.alt AS INTEGER) AS altitude,
          s.geometry,
          SUM(d.\"RR\") AS somme_precipitations,
          COUNT(d.date)::INTEGER AS nb_jours_donnees,
          (date_fin - date_debut + 1)::INTEGER AS nb_jours_periode,
          MIN(d.date) AS periode_debut,
          MAX(d.date) AS periode_fin
      FROM 
          meteo.stations_meteo_france_quotidienne s
      JOIN 
          meteo.donnees_journalieres d ON s.id = d.id_station
      WHERE 
          d.\"RR\" IS NOT NULL
          AND d.date BETWEEN date_debut AND date_fin
      GROUP BY 
          s.id, s.alt, s.geometry
      HAVING 
          SUM(d.\"RR\") >= 0;
  END;
  $$ LANGUAGE plpgsql STABLE;
  "

  DBI::dbExecute(con, fonction_sql)
}



```



# get_nom_station_meteo

```{r function-get_nom_station_meteo}
#' get_nom_station_meteo
#'
#' @param con Connexion à la base de données PostgreSQL/PostGIS
#' @param ids Vector de codes de stations (id)
#'
#' @return Un data.frame avec les colonnes id et nom
#' @export
#'
#' @examples
#' \dontrun{
#' ids <- c("22001002", "22032002")
#' noms <- get_nom_station_meteo(con, ids)
#' }
get_nom_station_meteo <- function(con, ids) {
  # Construction de la requête SQL
  requete <- glue::glue_sql(
    "SELECT id, nom FROM meteo.stations_meteo_france_quotidienne WHERE id IN ({ids*})",
    ids = ids,
    .con = con
  )
  
  # Exécution de la requête
  resultats <- DBI::dbGetQuery(con, requete)
  
  return(resultats)
}

```


# Pluviométrie entre 2 dates

```{r function}
#' pluviometrie_entre_2_dates
#'
#' @param date_debut Premier jour pour lequel on veut exporter des données de précipitation. Format text type "%Y-%m-%d"
#' @param date_fin Dernier jour pour lequel on veut exporter des données de précipitation. Format text type "%Y-%m-%d"
#' @param con Connexion a la base de donnees meteo POSTGIS#' 
#' @param taux_completude pourcentage de données disponibles pour que le résultat soit renvoyé. Exemple si le taux de complétude vaut 0.8 et qu'on lance une requête pour avoir els précipitations sur 5 jours, seuls les stations avec au moins 4 mesures de précipitations quotidiennes sur les 5 jours seront affichées
#'
#' @return
#' Interroge la base POSTGIS de données météo quotidiennes et renvoie un objet sf avec la date, l'identifiant de la station météo et la somme des précipitations entre les deux dates indiquées. 

#' @export
#'
#' @examples
#' \dontrun{
#' pluviometrie_entre_2_dates(date_debut='1981-01-01', date_fin = '1981-01-01',con=con)
#'}
pluviometrie_entre_2_dates <- function(date_debut = '1980-01-01',
                                       date_fin = '1980-12-31',
                                       con = con,
                                       taux_completude = 1) {
  
  
  nb_jours_donnees<-nb_jours_periode<-NULL
  
  # Vérification des dates
  if (!inherits(date_debut, c("Date", "POSIXct", "POSIXt", "character"))) {
    stop("date_debut doit être de type Date, POSIXct ou character.")
  }
  if (!inherits(date_fin, c("Date", "POSIXct", "POSIXt", "character"))) {
    stop("date_fin doit être de type Date, POSIXct ou character.")
  }

  # Conversion en format Date si nécessaire
  date_debut <- as.Date(date_debut)
  date_fin <- as.Date(date_fin)

  if (is.na(date_debut) || is.na(date_fin)) {
    stop("Les dates doivent être valides et convertibles en format Date.")
  }

  if (date_debut > date_fin) {
    stop("date_debut doit être antérieure ou égale à date_fin.")
  }

  # Vérification de la connexion DBI
  if (!DBI::dbIsValid(con)) {
    stop("La connexion fournie n'est pas valide.")
  }

  # Vérification du taux de complétude
  if (!is.numeric(taux_completude) || taux_completude < 0 || taux_completude > 1) {
    stop("taux_completude doit être un nombre numérique entre 0 et 1.")
  }

  # Requête SQL
  requete_sql <- sprintf("
    SELECT * FROM meteo.get_precipitations_par_station('%s', '%s');
  ", date_debut, date_fin)

  # Lecture des résultats
  resultats_sf <- sf::st_read(con, query = requete_sql, quiet = TRUE)

  # Filtrage selon le taux de complétude
  resultats_sf <- subset(resultats_sf, 
                         nb_jours_donnees / nb_jours_periode >= taux_completude)

  return(resultats_sf)
}


```


# valeurs_proches_sf
```{r function-valeurs_proches_sf}
#' valeurs_proches_sf
#' On injecte un objet sf de type points (points_sf). 
#' En retour la fonction recherche, pour chaque élément de points_sf quel est le point de la couche ref_sf le plus proche. Il renvoie alors la valeur contenue dans la colonne "col_valeur" de ref_sf
#'
#' @param points_sf Un objet sf de type POINT (les points à interroger)
#' @param ref_sf Un objet sf contenant les points de référence et une colonne de valeurs
#' @param col_valeur Le nom de la colonne contenant les valeurs à extraire (chaîne de caractères)
#'
#' @return Un vecteur des valeurs les plus proches pour chaque point
#' @export
valeurs_proches_sf <- function(points_sf, ref_sf, col_valeur = "somme_precipitations.pred") {
  # Vérifications

# Vérification des types
 if (!inherits(points_sf, "sf")) {
stop("L'argument 'points_sf' doit être un objet 'sf'.")
}
if (!inherits(ref_sf, "sf")) {
stop("L'argument 'ref_sf' doit être un objet 'sf'.")
}

# Vérification des géométries
 if (!all(sf::st_geometry_type(points_sf) %in% c("POINT", "MultiPoint"))) {
 stop("L'objet 'points_sf' doit contenir uniquement des géométries de type POINT ou MultiPoint.")
 }
 if (!all(sf::st_geometry_type(ref_sf) %in% c("POINT", "MultiPoint"))) {
 stop("L'objet 'ref_sf' doit contenir uniquement des géométries de type POINT ou MultiPoint.")
 }

 # Vérification de la colonne de valeur
 if (!is.character(col_valeur) || length(col_valeur) != 1) {
 stop("L'argument 'col_valeur' doit être une chaîne de caractères de longueur 1.")
 }
 if (!(col_valeur %in% names(ref_sf))) {
 stop(sprintf("La colonne '%s' n'existe pas dans 'ref_sf'.", col_valeur))
 }

  
  # Harmoniser les CRS
  if (!sf::st_crs(points_sf) == sf::st_crs(ref_sf)) {
    points_sf <- sf::st_transform(points_sf, sf::st_crs(ref_sf))
  }
  
  # Trouver les indices des points les plus proches
  idx <- sf::st_nearest_feature(points_sf, ref_sf)
  
  # Extraire les valeurs correspondantes
  valeurs <- ref_sf[[col_valeur]][idx]
  
  return(valeurs)
}

```


# krige_pluie_journaliere
    
```{r function-krige_pluie_journaliere}
#' Krigeage des précipitations journalières
#'
#' Cette fonction estime les précipitations journalières à une date donnée
#' pour un ensemble de points fournis sous forme d'objet `sf`, en utilisant
#' un modèle de krigeage basé sur les données de stations pluviométriques.
#'
#' @param objet_sf Un objet `sf` de type POINT, contenant les localisations pour lesquelles on souhaite estimer les précipitations.
#' @param date Date pour laquelle on veut exporter des données de précipitation. Format text type "%Y-%m-%d" ou Date ou POSIXct
#' @param con Une connexion à la base de données PostgreSQL contenant les données pluviométriques.
#'
#' @return Un vecteur numérique contenant, pour chaque point de `objet_sf`, la valeur estimée de précipitation (en mm) pour la date spécifiée.
#'
#' @examples
#' \dontrun{
#'library(RPostgres)
#'library(yaml)
#'
#'
#'# Connexion à la base PostgreSQL
#'#config <- yaml::read_yaml("//etc//Vilaine_explorer//config.yml")
#'config <- yaml::read_yaml("C://workspace//gwilenalim//yaml//config.yml")
#'
#'# Connexion à la base PostgreSQL
#'con <- DBI::dbConnect(
#'  Postgres(),
#'  host = config$host,
#'  port = config$port,
#'  user = config$user,
#'  password = config$password,
#'  dbname = config$dbname
#')
#'
#'# Coordonnées approximatives du centroïde de Rennes (en WGS84)
#'rennes_coords <- data.frame(
#'  lon = -1.6794,
#'  lat = 48.1147
#')
#'
#'# Créer un objet sf de type point en WGS84 (EPSG:4326)
#'rennes_sf <- sf::st_as_sf(rennes_coords, coords = c("lon", "lat"), crs = 4326)
#'
#'# Reprojeter en Lambert 93 (EPSG:2154)
#'rennes_l93 <- sf::st_transform(rennes_sf, crs = 2154)
#'
#'krige_pluie_journaliere(rennes_l93, 
#'                        date="2006-10-06", 
#'                        con=con)}
#' @export
krige_pluie_journaliere <- function(objet_sf, date, con) {
  # Vérification des entrées
  if (!inherits(objet_sf, "sf")) {
    stop("L'objet fourni n'est pas un objet 'sf'.")
  }
  if (!all(sf::st_geometry_type(objet_sf) %in% c("POINT", "MultiPoint"))) {
    stop("L'objet 'sf' doit contenir uniquement des géométries de type POINT.")
  }
# Vérification des dates
  if (!inherits(date, c("Date", "POSIXct", "POSIXt", "character"))) {
    stop("date doit être de type Date, POSIXct ou character.")
  }

  # Conversion en format Date si nécessaire
  date <- as.Date(date)

  if (is.na(date)) {
    stop("La date doivent être au format Année-Mois-jour en text ou en date")
  }

 
  objet_sf<-sf::st_transform(objet_sf, 2154)
  
  
  # Récupération des données de précipitations
  pluvio <- pluviometrie_entre_2_dates(
    date_debut = date,
    date_fin = date,
    con = con,
    taux_completude = 1
  )

  # Chargement des données de terrain
  
  grd <- sf::read_sf(dsn=system.file("grd.gpkg", package = "meteo4Vilaine"))
  mnt <- terra::rast(system.file("mnt.tif", package = "meteo4Vilaine"))

  # Extraction de l'altitude pour les stations
  pluvio$altitude <- terra::extract(mnt, terra::vect(pluvio))[, 2]

  # Définition du modèle de variogramme
  vgm_model <- gstat::vgm(psill = 33.71, model = "Sph", range = 90593, nugget = 0.79)

  # Création du modèle de krigeage
  model <- gstat::gstat(
    id = "somme_precipitations",
    formula = somme_precipitations ~ altitude,
    data = pluvio,
    model = vgm_model
  )

  # Interpolation par krigeage
#  krige_result <- predict(model, newdata = grd)
  # Suppression du message d'information
krige_result <- suppressWarnings(suppressMessages(stats::predict(model, newdata = grd)))
# Les valeurs négatives sont converties en valeurs nulles.
valeur<-round(valeurs_proches_sf(objet_sf, krige_result), 1)
valeur[valeur<0]<-0
  # Extraction des valeurs interpolées pour les points d'intérêt
  return(valeur)
}

```
  

  
```{r tests-krige_pluie_journaliere}
test_that("krige_pluie_journaliere works", {
  expect_true(inherits(krige_pluie_journaliere, "function")) 
})
```
  

# krige_pluie
    
```{r function-krige_pluie}
#' Krigeage des précipitations entre deux dates
#'
#' Cette fonction estime les précipitations journalières à une date donnée
#' pour un ensemble de points fournis sous forme d'objet `sf`, en utilisant
#' un modèle de krigeage basé sur les données de stations pluviométriques.
#'
#' @param objet_sf Un objet `sf` de type POINT, contenant les localisations pour lesquelles on souhaite estimer les précipitations.
#' @param date_debut Date pour laquelle on veut exporter des données de précipitation. Format text type "%Y-%m-%d" ou Date ou POSIXct
#' #' @param date_fin Date pour laquelle on veut exporter des données de précipitation. Format text type "%Y-%m-%d" ou Date ou POSIXct
#' @param con Une connexion à la base de données PostgreSQL contenant les données pluviométriques.
#'
#' @return Un vecteur numérique contenant, pour chaque point de `objet_sf`, la valeur estimée de précipitation (en mm) pour la date spécifiée.
#'
#' @examples
#' \dontrun{
#'library(RPostgres)
#'library(yaml)
#'
#'
#'# Connexion à la base PostgreSQL
#'#config <- yaml::read_yaml("//etc//Vilaine_explorer//config.yml")
#'config <- yaml::read_yaml("C://workspace//gwilenalim//yaml//config.yml")
#'
#'# Connexion à la base PostgreSQL
#'con <- DBI::dbConnect(
#'  Postgres(),
#'  host = config$host,
#'  port = config$port,
#'  user = config$user,
#'  password = config$password,
#'  dbname = config$dbname
#')
#'
#'# Coordonnées approximatives du centroïde de Rennes (en WGS84)
#'rennes_coords <- data.frame(
#'  lon = -1.6794,
#'  lat = 48.1147
#')
#'
#'# Créer un objet sf de type point en WGS84 (EPSG:4326)
#'rennes_sf <- sf::st_as_sf(rennes_coords, coords = c("lon", "lat"), crs = 4326)
#'
#'# Reprojeter en Lambert 93 (EPSG:2154)
#'rennes_l93 <- sf::st_transform(rennes_sf, crs = 2154)
#'
#'krige_pluie(rennes_l93, 
#'                        date_debut="2006-10-06", 
#'                        date_fin="2006-10-30", 
#'                        con=con)}
#' @export
krige_pluie <- function(objet_sf, date_debut, date_fin, con) {
  # Vérification des entrées
  if (!inherits(objet_sf, "sf")) {
    stop("L'objet fourni n'est pas un objet 'sf'.")
  }
  if (!all(sf::st_geometry_type(objet_sf) %in% c("POINT", "MultiPoint"))) {
    stop("L'objet 'sf' doit contenir uniquement des géométries de type POINT.")
  }
# Vérification des dates
  if (!inherits(date_debut, c("Date", "POSIXct", "POSIXt", "character"))) {
    stop("date_debut doit être de type Date, POSIXct ou character.")
  }

  if (!inherits(date_fin, c("Date", "POSIXct", "POSIXt", "character"))) {
    stop("date_fin doit être de type Date, POSIXct ou character.")
  }
  
  # Conversion en format Date si nécessaire
  date_debut <- as.Date(date_debut)
date_fin <- as.Date(date_fin)
  
  if (is.na(date_debut)) {
    stop("La date_debut doivent être au format Année-Mois-jour en text ou en date")
  }

  if (is.na(date_fin)) {
    stop("La date_fin doivent être au format Année-Mois-jour en text ou en date")
  }
 
  objet_sf<-sf::st_transform(objet_sf, 2154)
  
  
  # Récupération des données de précipitations
  pluvio <- pluviometrie_entre_2_dates(
    date_debut = date_debut,
    date_fin = date_fin,
    con = con,
    taux_completude = 1
  )

  # Chargement des données de terrain
  
  grd <- sf::read_sf(dsn=system.file("grd.gpkg", package = "meteo4Vilaine"))
  mnt <- terra::rast(system.file("mnt.tif", package = "meteo4Vilaine"))

  # Extraction de l'altitude pour les stations
  pluvio$altitude <- terra::extract(mnt, terra::vect(pluvio))[, 2]

  # Définition du modèle de variogramme
  vgm_model <- gstat::vgm(psill = 33.71, model = "Sph", range = 90593, nugget = 0.79)

  # Création du modèle de krigeage
  model <- gstat::gstat(
    id = "somme_precipitations",
    formula = somme_precipitations ~ altitude,
    data = pluvio,
    model = vgm_model
  )

  # Interpolation par krigeage
#  krige_result <- predict(model, newdata = grd)
  # Suppression du message d'information
krige_result <- suppressWarnings(suppressMessages(stats::predict(model, newdata = grd)))
# Les valeurs négatives sont converties en valeurs nulles.
valeur<-round(valeurs_proches_sf(objet_sf, krige_result), 1)
valeur[valeur<0]<-0
  # Extraction des valeurs interpolées pour les points d'intérêt
  return(valeur)
}

```


# precipitations_par_zone

```{r function-precipitations_par_zone}
#' Précipitations par zone géographique
#'
#' Cette fonction calcule les précipitations journalières sur une zone donnée représentée par un objet sf.
#' Elle utilise les stations météo disponibles dans l'emprise ou effectue une interpolation si aucune station n'est présente.
#'
#' @param sf_objet Objet sf représentant la zone d'intérêt
#' @param date_debut Date de début de la période (au format Date ou chaîne de caractères)
#' @param date_fin Date de fin de la période (au format Date ou chaîne de caractères)
#' @param nb_jours Nombre de jours avant la date pour lesquels on souhaite récupérer les données
#' @param con Connexion à la base de données PostgreSQL/PostGIS
#' @param taux_completude Seuil de complétude des données (entre 0 et 1)
#'
#' @return Un data.frame avec les colonnes : date, precipitation_mm, source (nom de la station ou "donnée interpolée")
#' @export
precipitations_par_zone <- function(sf_objet, date_debut, date_fin, con, taux_completude = 0.8) {

  library(sf)
  library(dplyr)
  library(glue)
  library(DBI)

  # 1. Calcul des dates
  dates <- seq(date_debut, date_fin, by = "day")

  # 2. Requête initiale pour récupérer les stations disponibles
  pluvio_temp <- pluviometrie_entre_2_dates(
    date_debut = date_debut,
    date_fin = date_fin,
    con = con,
    taux_completude = taux_completude
  )

  # 3. Reprojection de sf_objet dans le CRS des données météo
  sf_objet <- sf::st_transform(sf_objet, sf::st_crs(pluvio_temp))

  # 4. Calcul du centroïde
  centroid <- sf::st_centroid(sf_objet)

  # 5. Sélection de la station la plus proche du centroïde et dans l'emprise
  stations_dans_zone <- sf::st_intersection(pluvio_temp, sf_objet)

  # Initialisation du dataframe de sortie
  df_sortie <- data.frame(date = as.Date(character()), precipitation_mm = numeric(), source = character())

  if (nrow(stations_dans_zone) > 0) {
    stations_dans_zone$distance <- sf::st_distance(stations_dans_zone, centroid)
    station_ref <- stations_dans_zone %>% slice_min(order_by = distance, n = 1)
    id_station_ref <- station_ref$id

    # 6. Requête SQL pour récupérer les données journalières
    query <- glue::glue("
      SELECT 
        date,
        \"RR\" AS precipitation_mm,
        id_station AS source
      FROM meteo.donnees_journalieres
      WHERE id_station = '{id_station_ref}'
        AND date BETWEEN '{date_debut}' AND '{date_fin}'
    ")

    df_sortie <- DBI::dbGetQuery(con, query)
  }

  # 7. Complément par interpolation pour les dates manquantes
  dates_manquantes <- setdiff(dates, as.Date(df_sortie$date))

  if (length(dates_manquantes) > 0) {
    for (date_i in dates_manquantes) {
      krige_i <- krige_pluie_journaliere(centroid, date = date_i, con = con)

      df_sortie <- bind_rows(df_sortie, data.frame(
        date = date_i,
        precipitation_mm = krige_i,
        source = "donnée interpolée"
      ))
    }
  }

  # 8. Ajout des noms des stations
  noms_stations <- get_nom_station_meteo(con, unique(df_sortie$source[df_sortie$source != "donnée interpolée"]))
  df_sortie <- df_sortie %>%
    left_join(noms_stations, by = c("source" = "id")) %>%
    mutate(source = ifelse(is.na(nom), source, nom)) %>%
    select(date, precipitation_mm, source)

  return(df_sortie)
}

```




```{r development-inflate, eval=FALSE}
# Keep eval=FALSE to avoid infinite loop in case you hit the knit button
# Execute in the console directly
fusen::inflate(flat_file = "dev/flat_first.Rmd", vignette_name = NA)
fusen::inflate(flat_file = "dev/flat_first.Rmd", vignette_name = "utiliser_meteo4vilaine")

```


# Inflate your package

You're one inflate from paper to box.
Build your package from this very Rmd using `fusen::inflate()`

- Verify your `"DESCRIPTION"` file has been updated
- Verify your function is in `"R/"` directory
- Verify your test is in `"tests/testthat/"` directory
- Verify this Rmd appears in `"vignettes/"` directory
